---
title: "Proyecto_Modelos"
author: "Benito Pastor Sanchez & Pedro Gil Martin & Rosa Martinez Enrich"
date: "2023-04-04"
output: pdf_document
---

```{r setup, include=FALSE}
knitr::opts_chunk$set(echo = TRUE)
```
# Librerías

```{r}
library(readr)
library(dplyr)
```

# Importación de los Datos
```{r}
datos<- read_csv("FIC.Full CSV.csv", show_col_types = F)
datos2<- datos %>% select(-c(5, 8, 12, 15, 18,19, 21, 22, 23,24, 25,26,27,28,29,51, 56, 57, 58, 60, 6, 15, 17, 21,40,41, 50, 52, 54))
```
# Análisis univariante

## Variables
```{r}
colnames(datos)
```
```{r}
colnames(datos2)
```
Age--> Edad
Age Group--> Grupo de Edad
Gender --> Género
Locality--> Rural o Urbano
Sleep --> Dormir o no 
Depressionn --> Depresión o no
Hyperlipi --> Alteraciones en las grasas o no
Smoking --> Fuma o no
F.Historia--> Hay historia familiar o no
Diabetes--> Tiene o no
Allergies --> Tiene alergias o no
B.Urea --> Nitrógeno ureico en sangre
Hemoglobin --> Hemoglobina
PCV-->  porcentaje de glóbulos rojos (RBC) con respecto al volumen total de sangre
MCV--> media del volumen individual de los eritrocitos (glóbulos rojos)
MCH--> hemoglobina corpuscular media
MCHC--> concentración de hemoglobina en un glóbulo rojo promedio
PLATELET_COUNT--> número de plaquetas
NEUTROPHIL--> neutrófilos
LYMPHO--> cantidad de linfa
MONOCYTE--> cantidad de monocitos
EOSINO--> cantidad de eosinófilos
DIAGNOSIS--> diagnosis
Hypersensitivity--> hipersensibilidad o no
cp-->tipo de dolor en el pecho
chol--> colestoral en mg/dl obtenido a través del sensor de IMC
FBS--> (azúcar en sangre en ayunas > 120 mg/dl) (1 = verdadero; 0 = falso)
trestbps--> presión arterial en reposo (en mm Hg)
restecg-->resultados electrocardiográficos en reposo 
  -- Valor 0: normal
  -- Valor 1: tener anomalía de la onda ST-T (inversiones de la onda T y/o elevación del ST o depresión de > 0,05 mV)
  -- Valor 2: mostrar hipertrofia ventricular izquierda probable o definida según los criterios de Estrés
Thalach--> frecuencia cardíaca máxima alcanzada
ca--> cantidad de una proteína llamada CA 19-9 (antígeno del cáncer 19-9) en la sangre
thal--> talasemia
num-->  número de afectados           
mortality--> muerte o no     



## Resumen sobre las variables (mínimo, máximo, media, mediana, primer y tercer cuartil
```{r}
summary(datos)
```






