---
title: "Proyecto_Modelos"
author: "Benito Pastor Sanchez & Pedro Gil Martin & Rosa Martinez Enrich"
date: "2023-04-04"
output: pdf_document
editor_options: 
  markdown: 
    wrap: 72
---

```{r setup, include=FALSE}
knitr::opts_chunk$set(echo = TRUE)
```

# 1. Objetivo

El objetivo es estudiar mediante unas variables resultado de un análisis
clínico y situaciones personales, si un paciente sobrevivirá o no y si
lo hará antes de llegar a un período de estudio o lo hará
posteriormente, es decir, clasificaremos al paciente, que podrá
pertenecer a cuatro categorías posibles.

1.  **Sobrevive** siendo el tiempo de estudio **inferior** a la mediana
    del tiempo de estudio de todos los pacientes.

2.  **Sobrevive** siendo el tiempo de estudio **superior** a la mediana
    del tiempo de estudio de todos los pacientes.

3.  **No sobrevive** siendo el tiempo de estudio **inferior** a la
    mediana del tiempo de estudio de todos los pacientes.

4.  **No sobrevive** siendo el tiempo de estudio **superior** a la
    mediana del tiempo de estudio de todos los pacientes.


# 2. Carga de librerías

```{r}
library(readr)
library(dplyr)
library("HSAUR3")
```

# 3. Importación de los Datos

```{r}
datos<- read_csv("FIC.Full CSV.csv", show_col_types = F)

```

# 4. Acondicionamiento de los datos

## 4.1. Variables
En este apartado, se seleccionarán las variables que consideramos más importantes que supondrán menor complejidad a la hora de estudiar a los pacientes.
```{r}
datos2<- datos %>% select(-c(2, 4, 5, 6, 8, 13, 19,
                             ))
```

```{r}
colnames(datos)
```

```{r}
colnames(datos2)
```

Age--\> Edad Age Group--\> Grupo de Edad Gender --\> Género Locality--\>
Rural o Urbano Sleep --\> Dormir o no Depressionn --\> Depresión o no
Hyperlipi --\> Alteraciones en las grasas o no Smoking --\> Fuma o no
F.Historia--\> Hay historia familiar o no Diabetes--\> Tiene o no
Allergies --\> Tiene alergias o no B.Urea --\> Nitrógeno ureico en
sangre Hemoglobin --\> Hemoglobina PCV--\> porcentaje de glóbulos rojos
(RBC) con respecto al volumen total de sangre MCV--\> media del volumen
individual de los eritrocitos (glóbulos rojos) MCH--\> hemoglobina
corpuscular media MCHC--\> concentración de hemoglobina en un glóbulo
rojo promedio PLATELET_COUNT--\> número de plaquetas NEUTROPHIL--\>
neutrófilos LYMPHO--\> cantidad de linfa MONOCYTE--\> cantidad de
monocitos EOSINO--\> cantidad de eosinófilos DIAGNOSIS--\> diagnosis
Hypersensitivity--\> hipersensibilidad o no cp--\>tipo de dolor en el
pecho chol--\> colestoral en mg/dl obtenido a través del sensor de IMC
FBS--\> (azúcar en sangre en ayunas \> 120 mg/dl) (1 = verdadero; 0 =
falso) trestbps--\> presión arterial en reposo (en mm Hg)
restecg--\>resultados electrocardiográficos en reposo -- Valor 0: normal
-- Valor 1: tener anomalía de la onda ST-T (inversiones de la onda T y/o
elevación del ST o depresión de \> 0,05 mV) -- Valor 2: mostrar
hipertrofia ventricular izquierda probable o definida según los
criterios de Estrés Thalach--\> frecuencia cardíaca máxima alcanzada
ca--\> cantidad de una proteína llamada CA 19-9 (antígeno del cáncer
19-9) en la sangre thal--\> talasemia num--\> número de afectados\
mortality--\> muerte o no

## Resumen sobre las variables (mínimo, máximo, media, mediana, primer y tercer cuartil

```{r}
summary(datos)
```

## 4.2. Transformación de variables
Vamos a unificar las variables mortality y follow.up en una única variable categórica. Para ello, discretizamos la variable follow.up en dos, la manera de realizarlo será en primer lugar fijar un tiempo mínimo de seguimiento, es decir, clasificaremos según la mediana de todos los datos; aquellos registros que sean menores, los indicaremos como "menores", y los mayores como "mayores".
Una vez hecho esto, habremos discretizado la variable follow up en dos niveles, ahora procederemos a la unión de la variable mortality y follow up dando como resultado 4 categorías.
Procedemos a realizarlo:
```{r}
mediana<- median(datos2$Follow.Up)
df <- datos2 %>% mutate(Follow.Up = ifelse(Follow.Up <mediana, "menor", "mayor"))%>% 
  mutate(respuesta = ifelse(Mortality == 0 & Follow.Up == "menor", "SI",
                                                                                                                ifelse(Mortality == 0 & Follow.Up == "mayor", "SS", 
                                                                                                                       ifelse(Mortality == 1 & Follow.Up == "menor", "NI",
                                                                                                                              "NS"))))
```
Ahora eliminamos las columnas Mortality y Follow.Up.
```{r}
df<- df %>% select(-c("Mortality", "Follow.Up"))
```
Transformamos 
```{r}
df$respuesta<- as.factor(df$respuesta)
```


```{r}
modelo <- glm(respuesta ~ C.P.K , data = df, family = binomial)
```



